【裁判字號】    97,訴,1038
【裁判日期】    970331
【裁判案由】    毒品危害防制條例
【裁判全文】
臺灣板橋地方法院刑事判決              97年度訴字第1038號
公  訴  人  臺灣板橋地方法院檢察署檢察官
被      告  甲○○
                    （因另案於臺灣臺北看守所羈押中）
上列被告因違反毒品危害防制條例案件，經檢察官提起公訴（96
年度毒偵字第8819號），被告於準備程序進行中就被訴事實為有
罪之陳述，本院合議裁定由受命法官獨任進行簡式審判程序並判
決如下：
    主  文
甲○○施用第一級毒品，處有期徒刑陸月，如易科罰金，以新臺
幣壹仟元折算壹日。扣案之海洛因壹包（驗餘淨重零點壹捌公克
）沒收銷燬之。
    事  實
一、甲○○前因施用毒品案件，經觀察勒戒後，認有繼續施用毒
    品之傾向，再經本院裁定令入戒治處所施以強制戒治，於民
    國95年1 月18日強制戒治期滿執行完畢，並經臺灣板橋地方
    法院檢察署檢察官於95年3 月20日以95年度戒毒偵字第101
    號處分不起訴確定，仍不知悔改，基於施用第一級毒品海洛
    因之犯意，於96年10月29日晚間某時許，在臺北縣三重市○
    ○街119 號4 樓住處，以將海洛因摻入香煙內點火吸食之方
    法，施用海洛因1 次；嗣於96年10月30日15時20分許，在臺
    北縣三重市○○街247 號前，於其犯罪未經發覺前，即主動
    向警員自首施用海洛因之犯行並繳交其所持有之海洛因1 包
    （淨重0.2 公克，嗣因鑑定取樣0.02公克用罄，驗餘淨重0.
    18公克）而受裁判。
二、案經臺北縣政府警察局三重分局移送臺灣板橋地方法院檢察
    署檢察官偵查起訴。
    理  由
一、按「除被告所犯為死刑、無期徒刑、最輕本刑為三年以上有
    期徒刑之罪或高等法院管轄第一審案件者外，於前條第一項
    程序進行中，被告先就被訴事實為有罪之陳述時，審判長得
    告知被告簡式審判程序之旨，並聽取當事人、代理人、辯護
    人及輔佐人之意見後，裁定進行簡式審判程序。」刑事訴訟
    法第273 條之1 第1 項定有明文。本件被告所犯毒品危害防
    制條例第10條第1 項之施用第一級毒品罪，非屬最輕本刑為
    3 年以上有期徒刑之罪，且被告於本院97年3 月25日準備程
    序進行中，已就被訴之事實為有罪之陳述，經審判長告知被
    告簡式審判程序之旨後，被告及公訴人均同意改依簡式審判
    程序審理，本院合議庭乃依上揭規定，裁定本件由受命法官
    獨任進行簡式審判程序，合先敘明。
二、上揭事實，業據被告甲○○於偵查及本院審理時自白不諱，
    且被告為警查獲後所採集之尿液檢體，經台灣檢驗科技股份
    有限公司以氣相層析質譜儀法鑑定結果，呈嗎啡陽性反應，
    有臺北縣政府警察局三重分局查獲毒品案件被移送者姓名代
    碼對照表（編號代碼：0000000000）、上揭公司出具之濫用
    藥物尿液檢驗報告（報告編號：CH/2007/B0232） 各1 份附
    卷可稽（按施用海洛因後，係以嗎啡型態自尿液排出），又
    扣案被告所持有之上揭白粉1 包，經台灣檢驗科技股份有限
    公司鑑定結果，含海洛因成分，淨重0.2 公克，取樣0.02公
    克鑑驗用罄，驗餘淨重0.18公克，亦有該公司出具之濫用藥
    物檢驗報告（報告編號：CH/2007/B0296）1紙在卷足憑；再
    者，被告有事實欄所載曾因施用毒品經強制戒治執行完畢，
    亦有臺灣高等法院被告前案紀錄表1 份附卷可考。綜上所述
    ，本案事證明確，被告犯行洵堪認定。
三、按海洛因屬第一級毒品，毒品危害防制條例第2 條第2 項第
    1 款定有明文。被告前因施用毒品，經強制戒治完畢後，5
    年內再施用第一級毒品，核其所為係犯毒品危害防制條例第
    10條第1 項之施用第一級毒品罪；其持有海洛因之低度行為
    ，為施用之高度行為所吸收，不另論罪。又被告甲○○係於
    96 年10 月30日15時20分許，在臺北縣三重市○○街247 號
    前因看見警察，一時心虛而主動交付上開海洛因1 包予警員
    ，並自承施用海洛因，始遭警方查獲，此觀被告之警詢筆錄
    自明（見偵卷第12、13頁），由是可知，警方事先並不知悉
    被告有施用海洛因之犯行，被告係於其犯罪未經發覺前，主
    動向警員自首施用海洛因之犯行並接受裁判，符合自首之要
    件，爰依刑法第62條前段規定減輕其刑。爰審酌被告曾因施
    用毒品經強制戒治執行完畢，仍不知悔改，惟其犯行係戕害
    自身，對社會治安之危害非鉅，及其犯罪之手段暨犯後坦承
    犯行、態度尚稱良好等一切情狀，量處如主文所示之刑，並
    諭知如易科罰金之折算標準。扣案之海洛因1 包（驗餘淨重
    0.18公克），係當場查獲之毒品，依法務部調查局94年4 月
    12日調科壹字第09400114740 號函釋意見，海洛因難以完全
    與該包裝袋析離，則扣案之海洛因1 包（驗餘淨重0.18公克
    ）應依毒品危害防制條例第18條第1 項前段之規定宣告沒收
    銷燬之。
據上論斷，應依刑事訴訟法第273 條之1 第1 項、第299 條第1
項前段，毒品危害防制條例第10條第1 項、第18條第1 項前段，
刑法第11條前段、第41條第1 項前段、第62條前段，判決如主文
。
本案經檢察官黃佳權到庭執行職務。
中    華    民    國    97    年    3     月    31    日
                  刑事第九庭  法  官  樊  季  康
以上正本證明與原本無異
如不服本判決應於送達後10日內敘明上訴理由，向本院提出上訴
狀
                                書記官  梁宜庭
中    華    民    國    97    年    3     月    31    日
附錄本案論罪科刑法條全文：
毒品危害防制條例第10條
施用第一級毒品者，處六月以上五年以下有期徒刑。
施用第二級毒品者，處三年以下有期徒刑。


司法院資訊處製作；財團法人民間司法改革基金會備份。
